最高法院刑事裁定　　　　　　　　　　111年度台抗字第673號
再 抗告 人　林志宗



上列再抗告人因違反毒品危害防制條例等罪定應執行刑案件，不
服臺灣高等法院中華民國111年3月18日駁回其抗告之裁定（ 111
年度抗字第367號），提起再抗告，本院裁定如下：
    主  文
再抗告駁回。
    理  由
一、按裁判確定前犯數罪者，併合處罰之；數罪併罰有二裁判以
    上宣告多數有期徒刑者，於各刑中之最長期以上，各刑合併
    之刑期以下，定其應執行之刑期，但不得逾30年，此觀刑法
    第50條第1項前段、第51條第5款及第53條分別規定甚明。又
    執行刑之量定，係事實審法院自由裁量之職權，倘其所酌定
    之應執行刑，並未違背刑法第51條各款所定之方法或範圍，
    暨刑事訴訟法第370 條規定所揭示之不利益變更禁止原則（
    即法律之外部性界限），亦無明顯違背公平、比例及罪刑相
    當原則或整體法律秩序之理念（即法律之內部性界限）者，
    即與法律授予裁量權行使之目的契合，自不得任意指為違法
    或不當。
二、本件第一審即臺灣新北地方法院以再抗告人林志宗（下稱再
    抗告人）所犯如其附表所示販賣第一級毒品等共21罪，經分
    別判刑確定在案而合於裁判確定前所犯合併定應執行刑要件
    ，且分屬得易刑及不得易刑處分之罪刑，有相關裁判書及臺
    灣高等法院被告前案紀錄表附卷可憑，因認檢察官依再抗告
    人之請求聲請就其所犯上述21罪所處之徒刑合併定其應執行
    刑為正當，並審酌其中所處徒刑之最長期即有期徒刑8年2月
    ，及各徒刑合併刑期為有期徒刑96年11月（但定應執行刑不
    得逾30年），以及再抗告人所犯如其裁定附表編號1 至16所
    示共20罪，前經法院以裁定酌定其應執行之刑為有期徒刑15
    年6月，加計如其附表編號17所示之宣告刑即有期徒刑4年，
    依刑事訴訟法第370 條所揭示不利益變更禁止原則，本件定
    應執行刑之上限為有期徒刑19年6 月，再參酌再抗告人所犯
    各罪之犯罪類型、罪質、行為態樣、動機、侵害法益、行為
    次數、犯罪時間、犯後態度，以及其所犯各罪彼此間之關聯
    性、所反映之人格特質及責任非難重複程度等情狀，依限制
    加重原則，酌定其應執行刑為有期徒刑17年6 月。再抗告人
    不服第一審定其應執行刑之裁定，以其所犯如第一審裁定附
    表編號3 至14及17所示各罪係同日遭查獲之案件，本可合併
    審判及執行，因法院分別審理以致未能同時確定而合併執行
    ，已影響其累進處遇分數之取得為由，主張第一審裁定所酌
    定之應執行刑過重，而向原審提起抗告，請求另酌定較輕之
    應執行刑云云。然原審以第一審裁定所酌定之應執行刑，係
    綜合審酌再抗告人所犯數罪所反映之人格特性，刑罰暨定應
    執行刑之規範目的、所犯各罪之犯罪類型、情節等關聯性及
    所侵害之法益與整體非難評價等面向，於法律拘束之外部性
    及內部性界限內，依限制加重原則，酌定其應執行之刑為有
    期徒刑17年6月，已本於恤刑理念大幅減少刑期2年，並未逾
    越刑法第51條第5款及刑事訴訟法第370條所規定之法律外部
    性界限，且無違背法秩序理念或濫用裁量權而有明顯違反公
    平、比例及罪刑相當原則等法律內部性界限之情形。至再抗
    告人所犯數罪無論係在同一案件判決確定，或係分別裁判確
    定，法院對再抗告人所犯各罪酌定其應執行刑所應裁量之事
    項，並無不同。再抗告人抗告意旨徒憑己見，泛謂就其同日
    遭查獲之犯行，由不同案件分別偵查起訴及審理判決確定，
    已有瑕疵且影響其日後累進處遇分數云云，任意指摘第一審
    裁定所酌定之應執行刑不當，顯有誤會，難認可採，因認其
    抗告為無理由而裁定予以駁回，經核於法尚無違誤。本件再
    抗告人再抗告意旨並未指摘原裁定究有如何違法或不當之情
    形，徒以其他法院就定應執行刑之相類似案件所裁定之刑度
    ，泛謂第一審所酌定之應執行刑過重，原裁定未加以糾正仍
    予維持，而駁回其抗告為不當云云，顯係對原審定應執行刑
    裁量權之適法行使任意指摘，依上述說明，其再抗告尚難認
    為有理由，應予駁回。
據上論結，應依刑事訴訟法第412條，裁定如主文。
中    華    民    國   111    年    5     月    26    日
                  刑事第一庭審判長法  官  郭  毓  洲  
                                  法  官  林  英  志  
                                  法  官  蔡  憲  德  
                                  法  官  何  信  慶  
                                  法  官  林  靜  芬  
本件正本證明與原本無異
                                  書記官
中    華    民    國   111    年    6     月    2     日